---
title: "Untitled"
author: "William Chavarría"
date: "2/19/2022"
output: html_document
editor_options: 
  chunk_output_type: console
---

```{r setup, include=FALSE}
knitr::opts_chunk$set(echo = TRUE)
```


```{r}
options(pillar.sigfig    = 9,
        tibble.print_min = 10,
        scipen = 999,
        digits = 7,
        readr.show_col_types = FALSE,
        dplyr.summarise.inform = FALSE)
```   



Ejercicio 1.- El 30% de un determinado pueblo ve un concurso que hay en
televisión. Desde el concurso se llama por teléfono a 10 personas del pueblo
elegidas al azar. Calcular la probabilidad de que, entre las 10 personas,
estuvieran viendo el programa:

a) Más de ocho personas
b) Algunas de las diez personas


p = 0.3
n = 10 (total de muestra que tenemos)



```{r}
# a (x > 8)
sum(dbinom(x = 9:10, size = 10, prob = 0.3))
```

```{r}
#b p(x >= 1)
sum(dbinom(x = 1:10, size = 10, prob = 0.3))
```

Ejercicio 2.- Para El tiempo empleado, en horas, en hacer un determinado
producto sigue una distribución N(10, 2) . Se pide la probabilidad de que ese
producto se tarde en hacer:

a) Menos de 7 horas
b) Entre 8 y 13 horas


```{r}
# a
pnorm(q = 7, mean = 10, sd = 2)
```

```{r}
# b # P(-a < Z > b) = P(Z <= b) - [1 - P(Z <= a)]
pnorm(q = 13, mean = 10, sd = 2) - pnorm(q = 8, mean = 10, sd = 2)
```


Ejercicio 3.- El 7% de los pantalones de una determinada marca salen con algún
defecto. Se empaquetan en caja de 80 pantalones para diferentes tiendas. ¿Cuál
es la probabilidad de que en una caja haya entre 8 y 10 pantalones defectuosos?

```{r}
# p(8<=x<=10) = p(X = 8) + P(X = 9) + P(X = 10)
sum(dbinom(x = 8:10, size = 80, prob = 0.07))
```


Ejercicio 4.- Un servicio dedicado a la reparación de electrodomésticos por
garantía recibe por término medio 15 llamadas diarias. Para cubrir la demanda,
se dispone de 20 técnicos para realizar las visitas. Dado que la garantía obliga
a atender todos los casos, cuando no hay técnicos disponibles, se debe
subcontratar el servicio con un tercero y eso le cuesta a la empresa el doble
del costo normal. Si la empresa trabaja 300 días por año, ¿en cuantos días se
requerirá recurrir a subcontratar el servicio?



```{r}
(ppois(q = 20, lambda = 15, lower.tail = F) * 300) |> ceiling()
```


Ejercicio 5.- Una empresa que se dedica a pintar casas ha determinado, en
función a datos históricos que el tiempo en pintar una casa, considerando los
distintos tamaños y tipos de viviendas, tiene un tiempo mínimo de 5 días, un
máximo de 12 días y un valor más probable de 8 días. Para simplificar su sistema
de cobro, ha decidido utilizar 10 días para calcular sus costos y se basa en eso
para cobrar, por lo que si se tarda más, incurrirá en pérdidas. Si se pintan
aproximadamente 150 casas por año. 



a) ¿en cuántas de esas casas la empresa sale perdiendo?

b) ¿Cuántas casas debería usar como base de cálculo para asegurarse que su
probabilidad de pérdida sea no mayor al 3%?

```{r}
library(triangle)
```

```{r}
(1 - ptriangle(q = 10, a = 5, b = 12, c = 8)) * 150
```

```{r}
m <- qtriangle(p = 0.97, a = 5, b = 12, c = 8)
round(ptriangle(q = m, a = 5, b = 12, c = 8) * 150)
```

